【裁判字號】    90,交訴,221
【裁判日期】    900821
【裁判案由】    公共危險
【裁判全文】
臺灣臺南地方法院刑事判決                          九十年度交訴字第二二一號
    公  訴  人  臺灣台南地方法院檢察署檢察官
    被      告  乙○○
右列被告因公共危險案件，經檢察官提起公訴（九十年度偵字第五七二三號），本院
判決如左：
    主  文
乙○○駕駛動力交通工具肇事，致人受傷而逃逸，處有期徒刑柒月。
    事  實
一、乙○○於民國九十年四月三日下午五時二十分許，駕駛車牌號碼Ａ七─六０九三
    號自用小客車，原沿臺南市○○路○段慢車道，由南向北方向行駛，途經臺南市
    ○○路○段二二六號附近時，欲迴轉至該路南向車道時，本應注意該路段劃有分
    向限制線，不得迴車；且汽車迴車前，應暫停並顯示左轉燈光或手勢，看清無來
    往車輛，並注意行人通，始得迴轉，而依當時天候晴，日間自然光線、路面無缺
    陷、道路上未有任何障礙物、視距復屬良好等情形以觀，客觀上亦無不能注意之
    情事，竟竟疏於注意，貿然迴轉，致其自用小客車右前保險桿撞及沿大同路一段
    由北向南行駛至上址由甲○○騎乘車牌號碼ＮＦＮ─六七一號重機車後方，甲○
    ○騎乘之機車受撞擊後，機車向右前方滑行，復撞擊停放於路邊楊淙硯駕駛之車
    牌號碼Ｄ０─七００九號自用小客車後方，甲○○隨即人車倒地，受有會陰瘀腫
    等傷害（過失傷害部分，未據告訴）。詎乙○○駕車肇事致甲○○受傷後，竟未
    對甲○○為必要之救護，且未報警處理，即駕車加速逃逸，幸經不詳姓名路人記
    下車號報警，經警循線查獲。
二、案經臺南市警察局第二分局報請台灣台南地方法院檢察署檢察官偵查起訴。
    理  由
一、訊據被告乙○○固供承有於右開時地駕車肇事，未協助甲○○就醫逕自離開現場
    之事實，然矢口否認有肇事逃逸之犯行，辯稱：伊迴轉時，自用小客車右前保險
    桿處與甲○○的機車輕微擦撞，機車沒有立即倒，機車是向前撞到前方違規停車
    之自用小客車後，機車才倒地的，伊認為車禍跟伊沒有關係，且伊迴轉後有稍停
    一下子，伊有看到甲○○坐起來，伊想應該沒有事了，就回家了，後來伊又開車
    過來，就沒有看到甲○○他們云云。經查，右揭事實，業據被害人甲○○於本院
    審理時指稱：「當時我機車開在路邊，他（指被告）撞到我後，我去撞到前面的
    車，我就被我機車壓倒在地，我後來才慢慢起來，附近的人幫我記車號，並通知
    交通隊處理，他確是撞到我，我才會去彈撞到前面的車，後來他賠我機車的損失
    六千元，我先自己敷藥，再去郭綜合醫院診斷。」等語，核與證人楊淙硯於警訊
    中證述情節大致相符，復有道路交通事故調查報告表一紙、現場暨車損照片九幀
    ，及郭綜合醫院診斷證明書一紙足資佐證，足證被害人甲○○所騎乘之機車，係
    受被告所駕之自用小客車撞及後，因其撞擊力而衝撞停放於路旁之自用小客車，
    因而受有傷害。次查，據上開道路交通製之車禍現場圖說及相片顯示，被告之自
    用小客車與被害人騎乘之機車撞擊後，被害人騎乘之機車復向前衝撞路旁之自用
    小客車，被害人甲○○隨即人車到地，業據被告供承不諱，而被害人因車禍而受
    有會陰瘀腫之傷害，亦有診斷證明書一紙在卷可憑，被告如下車查看，並詢問被
    害人，焉有未發現被害人受傷之理，被告辯稱見被害人立即爬起，而不知被害人
    受有傷害云云，顯係事後避重就輕之詞，委無足採，被告犯行明確，應依法論處
    。
二、核被告乙○○所為，係犯刑法第一百八十五條之四駕駛動力交通工具肇事致人傷
    而逃逸罪。爰審酌被告犯罪之心態、因本件車禍致被害人所受之傷害、肇事後棄
    被害人於不顧，逕自逃逸，嚴重危害社會安全、犯罪後未能供承犯行，猶飾詞狡
    辯欲脫卸刑責等一切情狀，量處如主文所示之刑，以示懲儆。
據上論斷，應依刑事訴訟法第二百九十九條第一項前段、刑法第一百八十五條之四，
判決如主文。
中      華      民      國    九十      年      八      月    二十一    日
                                  臺灣臺南地方法院交通法庭
                                          法  官    田  幸  艷
右正本證明與原本無異。
如不服本判決，應於判決送達後十日內向本院提出上訴狀( 應附繕本 )。
                                          書記官    廖  明  娟
中      華      民      國    九十      年      八      月     二十一   日
附錄本案論罪科刑法條：
刑法第一百八十五條之四：
駕駛動力交通工具肇事，致人死傷而逃逸者，處六月以上五年以下有期徒刑。


司法院資訊處製作；財團法人民間司法改革基金會備份。
